【裁判字號】    92,重訴,1426
【裁判日期】    921106
【裁判案由】    毒品危害防制條例等
【裁判全文】
臺灣臺中地方法院刑事判決                      九十二年度重訴字第一四二六號
    公  訴  人  臺灣臺中地方法院檢察署檢察官
    被      告  丁○○  男  三.
    選任辯護人  張慶宗律師
                廖志堯律師
                張居德律師
    被      告  乙○○  男  二.
    選任辯護人  黃怡瑜律師
右列被告等因違反毒品危害防制條例等案件，經檢察官提起公訴（九十二年度偵字第
三一七一號、三四二三號），本院判決如左：
    主  文
丁○○未經許可，持有手槍，累犯，處有期徒刑柒年，併科罰金新臺幣壹佰萬元，罰
金如易服勞役，以罰金總額與陸個月之日數比例折算，扣案之制式九○手槍壹枝（含
彈匣壹個、槍枝管制編號0000000000）、烏茲衝鋒槍壹枝（含彈匣壹個、
槍枝管制編號0000000000）、及制式子彈玖顆均沒收；又共同製造第二級
毒品，累犯，處有期徒刑拾伍年，褫奪公權拾年。扣案如附表編號一至五九所示之物
均沒收銷燬之，附表六○、六一所示之物均沒收。應執行有期徒刑貳拾年，併科罰金
新臺幣壹佰萬元，罰金如易服勞役，以罰金總額與陸個月之日數比例折算，褫奪公權
拾年。扣案如附表編號一至五九所示之物均沒收銷燬之，制式九○手槍壹枝（含彈匣
壹個、槍枝管制編號0000000000）、烏茲衝鋒槍壹枝（含彈匣壹個、槍枝
管制編號0000000000）、制式子彈玖顆、附表編號六○、六一所示之物，
均沒收。
乙○○無罪。
    事  實
一、丁○○前於民國（下同）七十四年間，因違反槍砲彈藥刀械管制條例案件，經臺
    灣高雄地方法院以七十四年度重訴字第一二九七號判處有期徒刑十五年，褫奪公
    權十年確定，於七十七年間，經減刑為有期徒刑十年，褫奪公權六年六月確定，
    於八十年四月十三日假釋付保護管束（原至八十四年九月二十五日保護管束期滿
    ）。於八十一年間，因違反槍砲彈藥刀械管制條例案件，經臺灣高等法院高雄分
    院以八十二年度上訴字第三二一○號判處有期徒刑一年二月確定，前開假釋亦經
    撤銷；於八十四年間，再因違反槍砲彈藥刀械管制條例案件，經臺灣高雄地方法
    院以八十四年度訴緝字第二六六號判處有期徒刑二年，經臺灣高等法院高雄分院
    以八十四年度上訴字第二四三一號上訴駁回確定。嗣上開二案經定應執行刑為有
    期徒刑三年確定，且接續執行前開假釋遭撤銷之殘刑四年五月九日，於八十九年
    十月二十七日假釋付保護管束，於九十一年三月一日保護管束期滿執行完畢。詎
    仍不知悔改，明知未經許可，不得持有具殺傷力之槍枝及子彈，於九十一年十月
    間某日，在高雄市○○路與南臺路口附近，以新臺幣（下同）七十萬元之代價，
    向謝進發（已歿，於九十二年一月二十日登記除戶）購得具殺傷力之制式九○手
    槍一支（含彈匣一個、槍枝管制編號0000000000）、烏茲衝鋒槍一支
    （含彈匣一個、槍枝管制編號0000000000）及制式子彈十五顆，以為
    防身之用，旋即將上開制式九○手槍藏置於其以王寅祥名義所購買，而由其使用
    之車牌號碼ＲＤＵ－三三五號機車，另將前揭烏茲衝鋒槍藏放於其高雄市○○區
    ○○街一五一號三樓之二住處。嗣丁○○於九十二年一月二十八日因毒品案件（
    如後述）為警方專案小組查獲，乃於是日警方帶同其至高雄市○○區○○街一五
    一號三樓之二住處搜索時，於警方未發覺其持有上開槍彈，向警方自首其持有上
    開槍、彈，並接受裁判。而於同年月二十八日十九時十分許，帶警至高雄市○○
    區○○街一五一號三樓之二住處前所停放之車牌號碼ＲＤＵ－三三五號機車，起
    獲上開制式九○手槍一支、制式子彈七顆；另在高雄市○○區○○街一五一號三
    樓之二住處天花板內，起出烏茲衝鋒槍一支、制式子彈八顆（經送鑑定試射六顆
    ，剩餘九顆）。
二、緣丁○○於九十一年中某日，在高雄市○○路「尚品咖啡店」內，由真實姓名、
    年籍均不詳，綽號「福進」之成年男子向之提議以製造安非他命牟利，由綽號「
    福進」該人提供資金及製造安非他命之原料，由丁○○找尋製造安非他命之人，
    經丁○○應允後，於九十一年十月間某日，丁○○在高雄市某賭場認識擁有製造
    安非他命技術之真實姓名、年籍均不詳，綽號「阿水」之成年男子，丁○○即於
    同年十二月下旬某日，在高雄市○○路「尚品咖啡店」，介紹綽號「福進」之人
    及綽號「阿水」之人認識，三人竟基於製造第二級毒品安非他命之犯意聯絡，共
    組安非他命製造工廠，並約定原料（含麻黃素及製造所需之強酸）、資金由綽號
    「福進」之人提供，綽號「阿水」之人負責製造安非他命，待製出安非他命成品
    後，由綽號「福進」之人就所製造之安非他命成品可分得七分之四，綽號「阿水
    」之人則取七分之三成品，丁○○就每提煉一百公斤麻黃素可獲取新臺幣（下同
    ）一百萬元之報酬。綽號「福進」之人於九十二年一月上旬某日，將數量不詳之
    資金及麻黃素、強酸交予綽號「阿水」之人，由綽號「阿水」之人以上揭資金採
    買如附表所示之工具及化學藥劑等物品，先在高雄縣大寮鄉某不詳處所設置製造
    第二級毒品安非他命之工廠。然因綽號「阿水」之人未能如期製造出安非他命成
    品，綽號「福進」之人因而不甚信任該名綽號「阿水」之人，且為能確實掌握該
    等原料、資金及所製成之安非他命成品，綽號「福進」之人乃另覓地處偏僻，不
    知情屋主甲○○閒置而無人居住之屏東縣屏東市○○街六九巷四十號後方魚塭旁
    無門牌號碼之紅瓦別墅，於九十二年一月下旬某日，由丁○○帶同綽號「阿水」
    之人至前揭地點，並將該處所之鑰匙七支、遙控器一個交給綽號「阿水」之人，
    由綽號「阿水」之人自行載運前揭製造安非他命所需之原料、工具及化學藥劑至
    該地點以製造安非他命，丁○○則不定時至該工廠察看綽號「阿水」之人製造安
    非他命之進度。於九十二年一月二十七日，在高雄市○○區○○街一五一號三樓
    之二丁○○住處樓下，綽號「阿水」之人將其所製造之安非他命成品一公斤交予
    丁○○，再由丁○○聯絡綽號「福進」之人至其住處查看該等安非他命成品，丁
    ○○即將該等安非他命藏放在高雄市○○區○○街一五一號三樓之二住處。於九
    十二年一月二十八日中午某時，綽號「阿水」之人聯絡丁○○在高雄市○○路與
    凱旋路口見面，丁○○由不知情之乙○○駕駛租得之自用小客車搭載至該約定地
    點，綽號「阿水」之人即將工廠鑰匙及遙控器交予丁○○，表示要先到他處載運
    冰箱，並要求丁○○先至上開工廠將結晶完成之安非他命瀝乾收取。丁○○旋由
    不知情之乙○○搭載至屏東縣屏東市○○街六九巷四十號後方魚塭旁無門牌號碼
    之紅瓦別墅內，於九十二年一月二十八日下午五時三十分許，丁○○正在上開工
    廠收取瀝乾結晶完成之安非他命時，為臺灣臺中地方法院檢察署檢察官指揮海岸
    巡防署海洋巡防總局偵防查緝隊、臺中縣警察局清水分局、東勢分局組成之專案
    小組幹員查獲，並當場扣得如附表編號二至一二所示之第二級毒品安非他命成品
    共十二包（合計驗後淨重一○四六三公克）、附表編號一三至三八所示之第二級
    毒品液體安非他命二十六桶（合計驗餘淨重五三○一六七克，平均純度為百分之
    四）、附表三九至六一所示之供製造第二級毒品安非他命所用之物品。經警帶同
    於同日十九時十分許，在高雄市○○區○○街一五一號三樓之二丁○○住處，另
    扣得安非他命成品一包（驗餘淨重九八五公克）。
二、案經海岸巡防署海洋巡防總局偵防查緝隊、臺中縣警察局清水分局、東勢分局報
    告臺灣臺中地方法院檢察署檢察官偵查起訴。
    理  由
壹、有罪部分：
一、就違反槍砲彈藥刀械管制條例部分：訊據被告丁○○固坦承：於上揭時、地，因
    謝進發積欠伊賭債二十五萬元，故將扣案之九○制式手槍及子彈七顆交給伊，警
    方於九十二年一月二十八日，在伊以王寅祥名義所購買之車牌號碼ＲＤＵ－三三
    五號機車起出上開槍、彈乙節坦承不諱，惟矢口否認持有扣案之衝鋒槍及子彈八
    顆，辯稱：九十二年一月二十八日，在屏東縣屏東市○○街六九巷四十號後方魚
    塭旁無門牌號碼之紅瓦別墅被查獲後，就遭警方矇住眼睛上車，伊在車子被打，
    警方逼伊交出槍枝，並叫伊自行想辦法，所以伊才打電話給綽號「福進」之人，
    綽號「福進」之人說要幫伊交一枝槍出來，當晚十點多至十一點，綽號「福進」
    之人將該烏茲衝鋒槍、子彈以深色袋子裝著，放在高雄市○○街靠近後火車站那
    裡，警方再把槍、彈拿到伊仁義街住處照相云云。然查：
（一）扣案之槍枝及子彈經送內政部警政署刑事警察局鑑驗結果認：送鑑九制式手
      槍一枝（槍枝管制編號0000000000號）係美國ＳＭＩＴＨ＆ＷＥＳ
      ＳＯＮ廠九一五型口徑九ｍｍ之制式半自動手槍，送鑑時槍號遭磨滅，經以電
      解腐蝕法重現結果，研判槍號為「ＶＤＶ６１８８」，槍管內具五條右旋來復
      線，機械性能良好，具殺傷力；送鑑烏茲衝鋒槍一枝（槍枝管制編號0000
      000000號）認係仿美國ＩＮＧＲＡＭ廠一○型口徑九ｍｍ制式衝鋒槍製
      造之仿製槍，槍管內具六條左旋來復線，機械性能良好，可擊發口徑九ｍｍ之
      制式子彈，具殺傷力；又送鑑制式子彈十五顆，認均係口徑九ｍｍ之制式子彈
      ，經採樣六顆試射，均具殺傷力等情，有該局九十二年四月三十日刑鑑字第○
      九二○○○二三九○九號鑑驗通知書一份附卷可稽，則本件扣案之槍枝及子彈
      均屬槍砲彈藥刀械管制條例列管之手槍及子彈至明。
（二）被告丁○○辯稱：九十二年一月二十八日，在屏東縣屏東市○○街六九巷四十
      號後方魚塭旁無門牌號碼之紅瓦別墅被查獲後，就遭警方矇住眼睛上車，伊在
      車子遭警方刑求，要求伊交出槍枝云云。惟查：證人即本件查獲員警洪正忠於
      本院審理時結證稱：其等並未曾在車上刑求被告，查獲本件槍枝是在被告丁○
      ○主動說機車及天花板內有槍枝才查獲，烏茲衝鋒槍是在被告丁○○仁義街住
      處查到的，並非被告丁○○聯絡他人所交出（見本院九十二年十月十六日審理
      筆錄）等語明確；再被告丁○○於九十二年一月二十九日經本院裁定羈押在臺
      灣臺中看守所，入所時之身體健康檢查表、內外傷紀錄表，除左肩及左手部位
      各有一處有舊疤外，其餘正常等事實，有該所九十二年五月十二日中所正衛字
      第號0000000000函一份附卷可稽，足見被告丁○○於九十二年一月
      二十九日遭本院收押時，並未受有任何傷害。另被告丁○○於本院審理時陳稱
      ：在從屏東到高雄路上就被刑求，有人掐伊脖子，也有打伊肚子，但當時伊眼
      睛被矇住，不知道是何人打的（見本院九十二年十月三日訊問筆錄）云云，則
      被告丁○○不僅未能指出究係何人對之刑求，且被告丁○○所稱於九十二年一
      月二十八日遭傷害之身體部位，於九十二年一月二十九日入臺灣臺中看守所身
      體檢查時，亦均未有任何受傷之情形，是被告丁○○上揭刑求抗辯，實無足採
      信。
（三）又被告丁○○辯稱：扣案之烏茲衝鋒槍係因警方要求伊交槍，所以伊以所使用
      之電話號碼0000－000000號行動電話聯絡綽號「福進」之人所使用
      之電話號碼0000－000000號行動電話，由綽號「福進」之人將烏茲
      衝鋒槍及子彈以袋子包裝，放在高雄市○○街靠近後火車站附近停放車子旁，
      警察再將該槍、彈拿到伊仁義街住處拍照云云。然查：
１、證人即本件查獲員警洪正忠、陳建文於偵查中結證稱：其等於九十二年一月二十
    八日十七時許，先在屏東查獲被告丁○○、乙○○的安非他命工廠後，就將全部
    的人分成三組，一組留在現場整埋扣案之證物，一組帶被告乙○○去搜索，另一
    組是其等押解被告丁○○到高雄市住所及相關處所去搜索。其等於十九時餘許，
    到達高雄市○○街一五一號三樓被告丁○○租屋處，進去房屋後馬上在冰箱內搜
    到一大包的安非他命。其等問被告丁○○槍在何處，被告丁○○立即說槍放在樓
    下的機車置物箱內，並說是九○手槍，機車鑰匙是說放在櫥櫃上，並且把鑰匙交
    出來給警方，所以其等在屋內只是稍微搜索一下就馬上帶被告丁○○到樓下去。
    在樓下大門斜對面找到機車，在機車內找到九○手槍及子彈。警方在帶同被告丁
    ○○由屏東往高雄路上，曾問被告丁○○曾問及毒品或槍枝的事情，但被告丁○
    ○沒有告訴警方其等所問的事情，且說怕事情說出來會對他及他家人有危害。後
    來警方帶同被告丁○○到高雄市○○路四六號十二樓之四搜索，但是沒有搜到什
    麼東西。在車上其等問被告丁○○其他的槍放在哪裡，並且告訴他證人保護法的
    規定，希望他把同黨供出來，但被告丁○○沒有交待槍的事情，也不承認有槍。
    但說願意打電話給同夥，要釣釣看。其等就拿查扣的行動電話給被告丁○○打電
    話，其等不曉得他是打幾號，當時大約晚上八點多左右。剛開始時被告丁○○講
    電話時語態吞吞吐吐不是很正常，好像對方有懷疑，其等覺得被告丁○○不是很
    配合，因為他一直要求讓他交保，不要押他，他在外面就會很配合，他就以這個
    籌碼跟其等談，但是其等問被告丁○○犯罪成員、方法這方面的細節，他都不講
    ，所以才覺得被告丁○○不是很配合。後來其等幾個警方同仁覺得剛才在高雄市
    ○○街住處被告丁○○主動供出手槍太快，太配合，而且即使警方來搜索的話，
    也不太可能查出那部機車藏有手槍，因為那部機車不是登記被告丁○○的名字，
    行車執照也是放在機車內，所以即使經過搜索也找不出來，所以覺得那個房子是
    否有問題。其等就問被告丁○○是否有其他的槍放在仁義街的房子內，他臉色就
    變的怪怪的，其等又趕回仁義街，那時大約是晚上九點多，其等還沒有進入房屋
    內時，被告丁○○就說槍是藏在夾層天花板內，是被告丁○○自己指出藏槍的地
    方。在找到槍後，其等告訴丁○○證人保護法的規定，並且告訴他一定會保護他
    安全，此時被告丁○○就比較配合，一直與共犯連繫，對方似乎有警覺不敢出來
    ，等到翌日凌晨零時許，另外一組人員也搜索完畢，就返回臺中了（見偵查卷第
    二八二頁、二八三頁）等語；再證人洪正忠、陳建文於本院審理時亦均結證稱：
    當時被告丁○○很配合，其等到被告丁○○仁義街的住處時，被告丁○○說屋內
    的冰箱內有安非他命，機車置物箱內有槍枝，當時第一次到現場的時候被告丁○
    ○是這樣說的，所以警方就從冰箱裡面拿出安非他命，從機車置物箱內找到槍枝
    ，大概是在二十八日十九點二十七分的時候查到的。被告丁○○有用行動電話聯
    絡同夥，當時其等並未限制被告丁○○的說話內容，當時其等在旁邊聽到的內容
    是，被告丁○○有點吞吞吐吐，好像是要把對方騙出來，但是對方好像有懷疑。
    當時被告丁○○講話的態度不是很正常，所以其等當時有所警覺，加上被告丁○
    ○當時到仁義街的時候，態度太配合了，其等覺得很奇怪，所以才又到仁義街要
    詳盡搜索，後來是被告丁○○主動說出烏茲衝鋒槍是藏放在天花板。其等是在車
    上讓被告丁○○打電話（見本院九十二年十月十六日審理筆錄）等語明確。經本
    院調閱被告丁○○所使用之電話號碼0000－000000號行動電話及被告
    丁○○所稱，該名綽號「福進」之人所使用之電話號碼0000－000000
    號行動電話通聯紀錄以觀，上開行動電話自被告丁○○於九十二年一月二十八日
    十七時三十分許，在屏東縣屏東市○○街工廠為警查獲後，於同日二十時許起至
    九十二年一月二十九日凌晨零時許其間，確有高達二十餘通之通聯紀錄，有和信
    電訊股份有限公司所提供之通話紀錄二份在卷可佐，復參以被告丁○○所使用之
    行動電話通話紀錄內之發話地點並非固定，足見該行動電話之使用人處於移動之
    狀態乙節，則證人洪正忠、陳建文等所稱，係在車內讓被告丁○○聯絡製造毒品
    上手或同夥乙節，實堪採信。
２、雖被告丁○○陳稱：伊於九十二年一月二十八日晚間十時至十一時許，帶同警方
    在高雄市○○街靠近後火車站路旁，取得該名綽號「福進」之人所提供之烏茲衝
    鋒槍及子彈，伊當時以電話聯絡綽號「福進」之人，係因警方要求伊交出槍枝云
    云。然被告丁○○所使用之行動電話，與其所供稱該名綽號「福進」之人所使用
    之行動電話，於被告丁○○在屏東工廠為警查獲後仍有聯絡之情，已如前述，惟
    依被告丁○○所稱：伊帶同警方取槍係於二十八日當日晚間十時許至十一時左右
    ，而依前揭通聯紀錄以觀，被告丁○○與綽號「福進」之人二人間，於九十二年
    一月二十八日晚間十一時之後，仍有十數通聯絡紀錄，有上開通聯紀錄在卷可憑
    。倘如被告丁○○所辯，警方讓其以行動電話對外聯絡目的在於要求被告交出槍
    枝，則警方既於二十八日二十三時許，即已取得槍枝，豈有於二十三時之後，再
    讓被告丁○○對外聯絡之理？再被告就本案所查扣之制式九○手槍係其自謝進發
    處取得而持有乙節坦承不諱，警方既自被告丁○○高雄市○○街住處前之機車起
    出制式九○手槍一枝，又何需再行要求被告丁○○另行交出槍枝？且綽號「福進
    」之人係由被告丁○○為之介紹綽號「阿水」之人製造安非他命乙情，業據被告
    丁○○供陳在卷，而製造安非他命行為乃法所厲禁並嚴加查緝，不論首從之人，
    無不極盡隱蔽之能事，以避免曝露行藏，被告丁○○不僅知悉該製造安非他命犯
    行，且係參與其中之人，其遭警逮捕一事若為綽號「福進」之人所察知，衡情，
    綽號「福進」之人早已聞聲逃匿無蹤，焉有在被告丁○○聯絡之下而再為提供槍
    枝之犯行，而甘冒為警查獲之險？
３、另證人即被告丁○○高雄市○○街住處之崑庭雲頂大樓於為警查獲當日之值班管
    理員丙○○於本院審理時亦結證稱：九十二年一月二十八日當日其負責十九時四
    十分至凌晨七時四十分之值班，其在接班時警方已到該棟大樓，警方大約是在九
    時十分許離開，警方於當晚凌晨零時四十分有再回來一次，是回來交代其門鎖及
    機車鑰匙，那是被告丁○○女朋友的東西。當日警方帶被告丁○○上去時，共有
    約四、五名警察帶他上去，其未曾看過偵查卷第一一九頁該只旅行袋（即裝有本
    件扣案烏茲衝鋒槍之袋子）等語（見本院九十二年十月十六日審理筆錄），則證
    人丙○○並未見到警方於搜索前，自外攜帶任何物品進入被告丁○○住所。且被
    告於警訊中曾自白扣案之槍枝及子彈係其向謝進發（已死亡）以七十萬元之價格
    買入，而該警訊錄音帶於偵查中經檢察官勘驗認，警訊中全程錄音，筆錄記載與
    錄音內容相符，未發現有強暴脅迫之情事。錄音內容並顯示警訊中係被告丁○○
    主動供稱謝進發年約四十餘歲、禿頭、有前科等資料，再由員警調閱謝進發資料
    由丁○○指認，有勘驗筆錄一份附於偵查卷（見偵查卷第二五九頁）及被告丁○
    ○警訊錄音帶二卷扣案可資佐證。再被告丁○○於偵查中遭檢察官聲請羈押，本
    院訊問時亦曾坦承：扣案的二把槍都是伊在被查獲後，向警察說伊有槍，然後取
    出的，扣到的衝鋒槍、制式子彈是伊持有，是別人拿來抵賭債的（見本院九十二
    年聲羈字第六一號卷）等語明確，則被告前於警詢及本院訊問時均曾自白扣案之
    槍枝均係其向案外人謝進發處取得而持有。至共同被告乙○○雖於本院審理時陳
    稱：其與被告丁○○是分別帶至不同地點搜索，警方在其住處搜索後，就開車至
    高雄市○○路與民族路附近等，要與被告丁○○會合。等了二個小時左右，與被
告丁○○會合後，就一起開車至民族路與中正路口，等了半小時，曾聽警員問在
    等什麼，另一個警察說被告丁○○要交出另外大枝的槍出來，後來就開車開到大
    連路附近，把車子停下來，其看到一個警察下車提一包東西上到載丁○○的車，
    再到丁○○仁義街住處，警察帶丁○○上樓，其等在樓下等，再過半小時後，就
    開車回臺中（見本院九十二年七月二十二日訊問筆錄）云云，然被告乙○○於本
    院審理時，就其所見警察下車所提該包東西之描述為：該袋子是四、五十公分的
    袋子，是深色的，有點類似公事包，是手提袋云云，與本案警方所查獲裝有烏茲
    衝鋒槍之包裝袋係一藍色側背、手提二用運動提袋之外型並不相侔，是被告乙○
    ○前揭所言，尚不足為被告丁○○有利之認定。此外，復有現場照片數紙、車號
    查詢輕型機車車籍資料乙紙附卷足佐。綜上諸情，被告丁○○前開所辯，扣案之
    烏茲衝鋒槍係綽號「福進」之人所提出，伊並未持有云云，尚無足採認，其持有
    本件扣案之槍枝及子彈而違反槍砲彈藥刀械管制條例之犯行，堪予認定。
二、就違反毒品危害防制條例部分：訊據被告丁○○固坦承：於九十一年中某日，在
    高雄市○○路「尚品咖啡店」內，由真實姓名、年籍均不詳，綽號「福進」之人
    向伊提議以製造安非他命牟利，由綽號「福進」該人提供資金及製造安非他命之
    原料，由伊找尋製造安非他命之人，經伊應允後，於九十一年十月間某日，在高
    雄市某賭場認識擁有製造安非他命技術之真實姓名、年籍均不詳，綽號「阿水」
    之人，於同年十二月下旬某日，在高雄市○○路「尚品咖啡店」，伊介紹綽號「
    福進」之人及綽號「阿水」之人認識，而共組安非他命製造工廠，約定原料（含
    麻黃素及製造所需之強酸）、資金由綽號「福進」之人提供，綽號「阿水」之人
    負責製造安非他命，待製出安非他命成品後，由綽號「福進」之人就所製造之安
    非他命成品可分得七分之四，綽號「阿水」之人則取七分之三成品，伊則就每提
    煉一百公斤麻黃素可獲取一百萬元之報酬。綽號「福進」之人於九十二年一月上
    旬某日，將數量不詳之資金及麻黃素、強酸交予綽號「阿水」之人，由綽號「阿
    水」之人以上揭資金採買如附表所示之工具及化學藥劑等物品，先在高雄縣大寮
    鄉某不詳處所設置製造第二級毒品安非他命之工廠。然因綽號「阿水」之人未能
    如期製造出安非他命成品，綽號「福進」之人因而不甚信任該名綽號「阿水」之
    人，且為能確實掌握該等原料、資金及所製成之安非他命成品，綽號「福進」之
    人乃另尋地處偏僻，無人居住之屏東縣屏東市○○街六九巷四十號後方魚塭旁無
    門牌號碼之紅瓦別墅，於九十二年一月下旬某日，由伊帶同綽號「阿水」之人至
    前揭地點，並將該處所之鑰匙七支、遙控器一個交給綽號「阿水」之人，由綽號
    「阿水」之人自行載運前揭製造安非他命所需之原料、工具及化學藥劑至該地點
    以製造安非他命。綽號「福進」及「阿水」之人間並未直接聯絡，均由伊居中傳
    話，警方在伊高雄市○○街住處所扣得之安非他命一公斤，係綽號「阿水」之人
    交待伊拿給綽號「福進」之人看，但「福進」認為該等成品品質不好，警方查獲
    當日綽號「阿水」之人交代伊先至工廠內將靠牆壁比較乾燥的安非他命倒出來，
    等「阿水」載冰箱回來，另在工廠所查獲的物品中，高級精鹽是由伊所買回等情
    不諱，惟矢口否認有何製造安非他命之犯行，辯稱：所查獲之液態安非他命曾遭
    警方灌水，且伊僅居中介紹綽號「福進」、「阿水」之人認識，伊不懂如何製造
    安非他命，並未參與安非他命之製造云云。惟查：
（一）被告丁○○於九十二年一月二十八日十七時三十分許，在屏東縣屏東市○○街
      六九巷四十號後別墅為警查獲時，自該處所起出安非他命成品十一包（驗餘淨
      重一萬零四百六十三公克）、液態安非他命二十六桶（驗餘淨重五十三萬零一
      百六十七公克，平均純度百分之四．三）、及附表編號三九至五九所示之化學
      原料、工具等物品；另於同日經員警帶同被告丁○○至高雄市○○街一五一號
      三樓之二住處搜索，自該處所起出安非他命成品一包（驗餘淨重九百八十五公
      克），有現場照片數幀、扣押物品目錄等在卷可憑。本件前揭扣案物品經送內
      政部警政署刑事警察局鑑驗結果，詳如附表所載，有該局九十二年四月二十九
      日刑鑑字第○九二○○二四四七四號鑑驗通知書附卷足參。再經檢視警方在屏
      東縣屏東市○○街六九巷四十號後別墅查獲之液態安非他命、化學藥劑、加熱
      設備、過濾、結晶裝置等，均係製造安非他命過程中所需之原料、器材設備，
      現場並查獲正在結晶析出之安非他命及結晶製造完成之安非他命成品（見偵查
      卷第九五頁、九七頁下圖、九八頁下圖、九九頁下圖、一○○頁下圖、一○三
      頁下圖、一○四頁下圖、一○五頁下圖），故該址係製造安非他命工廠無訛。
（二）被告丁○○雖辯稱：本案所查扣如附表編號一三至三八所示之液態安非他命，
      數量沒有這麼多，應只有六十公斤，查獲的數量應係遭警方灌入自來水云云。
      然查：如附表編號一三至三八所示之液態安非他命，驗餘淨重五十三萬零一百
      六十七公克，平均純度百分之四．三，已如前述。另經本院函詢內政部警政署
      刑事警察局函覆：一般實務上所稱之液態安非他命係指固態之安非他命鹽類溶
      於水中，故無法由鑑驗方式得知液態安非他命中是否曾經遭灌入自來水。查獲
      毒品數量是否影響警方查案績效一節，有關查獲毒品案件之行政獎勵，依「防
      制毒品危害獎懲辦法」第十條第一項所列標準及「警察人員獎懲標準表」辦理
      ；獎金部分則按毒品鑑驗之純質淨重數量，依該獎懲辦法第六條至第九條規定
      核發獎金。爰此，本案查獲之液態安非他命是否遭摻水稀釋，並不影響本案行
      政獎勵、獎金之核定，有該局九十二年八月八日刑鑑字第○九二○一四二二七
      七號函在卷可參，足見所查獲之液態安非他命並非以查獲之數量核定警員破獲
      案件之行政獎勵、獎金，而係以毒品鑑驗之純質淨重數量核定標準。再被告丁
      ○○於本院審理時陳稱：伊並未見到警方在扣案之液態安非他命內灌水之動作
      ，是因為綽號「福進」、「阿水」二人曾說，原料只有一百公斤，所以伊才認
      為警方有灌水（見本院九十二年七月二十二日訊問筆錄）等語，則被告丁○○
      並未見到員警曾對扣案之液態安非他命有何灌入自來水之行為，其前揭所稱，
      應僅係單純臆測之詞，尚無足採信。
（三）另被告丁○○辯稱：伊僅居間介紹綽號「福進」、「阿水」之人認識，伊不懂
      如何製造安非他命，並未參與安非他命之製造云云。然查：
１、被告乙○○於偵查中供承：查獲當日下午約二時許，被告丁○○打電話給其，叫
    其到他住處載他，其開著租來的自用小客車去被告丁○○高雄市○○街住處接到
    他後，被告丁○○要其去載個東西，但未說是要什麼。被告丁○○指示其如何到
    達現場，到達現場後，其將車子停在別墅的停車棚。被告丁○○拿出鐵捲門搖控
    器將鐵捲門打開，然後其就跟著進去進入大廳左轉走道，在走道靠右的第二個房
    間，被告丁○○將房門打開，打開後就看見地上有一堆堆白色結晶物，看見結晶
    物後，被告丁○○就將這些結晶物倒在紙上（見偵查卷第一三○頁）等語，核與
    現場查獲照片（見偵查卷第九五頁、九九頁下圖、一○○頁下圖）所示，有乾燥
    之安非他命結晶放置於紙上之情節相符。
２、再被告丁○○於本院審理時自承：本件查獲之工廠該地點係綽號「福進」之人帶
    同伊先至該地點，再由伊帶同綽號「阿水」之人至該處，待綽號「阿水」之人將
    如附表所示之化學原料、器具載至該址，約至該址五天的時間，即為警查獲。在
    該段期間，伊曾經去看過三次，是綽號「福進」之人叫伊去看綽號「阿水」之人
    進度如何，另外也擔心東西被「阿水」吞了，在警察查獲的前一天，伊有到工廠
    去看，「阿水」曾拿一公斤的安非他命給伊，叫伊拿給「福進」看，就是在伊仁
    義街所查到的那包安非他命，「福進」看過該包安非他命後，說顆粒太細，要「
    阿水」重做。「福進」都沒有直接跟「阿水」說，都是叫伊去跟「阿水」講。伊
    於查獲當日與「阿水」約在凱旋路時，「阿水」將工廠遙控器交給伊，叫伊進去
    屋子裡，把靠牆壁比較乾燥的安非他命倒出來，扣案的鹽是伊買的（見本院九十
    二年五月二十七日、九十二年七月二十二日訊問筆錄）等語，則被告丁○○不僅
    居間介紹綽號「福進」之人與綽號「阿水」之人結識，且於短短五日內即自高雄
    市住處前往位於屏東市之本案查獲地點三次，則其確有為綽號「福進」之人監控
    綽號「阿水」之人製造安非他命之進度，並有參與購買製造安非他命所需之原料
    鹽，及將該等結晶析出之安非他命倒出置放於紙上乾燥之製造行為甚明。則被告
    丁○○前開所辯，實無足採信。此外，復有扣案如附表編號六○、六一所示之物
    品可稽，是本件事證明確，被告丁○○從事製造第二級毒品安非他命之犯行洵堪
    認定。
三、被告丁○○未經許可持有手槍、子彈及製造第二級毒品安非他命之行為，係犯槍
    砲彈藥刀械管制條例第七條第四項之未經許可持有手槍罪、第十二條第四項之未
    經許可持有子彈罪（起訴書誤繕為未經許可寄藏手槍、子彈罪）及毒品危害防制
    條例第四條第二項之製造第二級毒品罪。被告丁○○與真實姓名、年籍均不詳，
    綽號「福進」、「阿水」之成年男子就製造安非他命部分，具有犯意聯絡，行為
    分擔，為共同正犯。被告丁○○因製造而持有第二級毒品之低度行為，應為製造
    之高度行為所吸收，不另論罪。被告丁○○一行為同時持有手槍二支及子彈十五
    顆，而犯上開二罪名，應依想像競合犯之例從一重之持有手槍罪論處。又上開持
    有手槍罪與製造第二級毒品罪，犯意各別，應予分論併罰。被告丁○○前於七十
    四年間，因違反槍砲彈藥刀械管制條例案件，經臺灣高雄地方法院以七十四年度
    重訴字第一二九七號判處有期徒刑十五年，褫奪公權十年確定，於七十七年間，
    經減刑為有期徒刑十年，褫奪公權六年六月確定，於八十年四月十三日假釋付保
    護管束（原至八十四年九月二十五日保護管束期滿）。於八十一年間，因違反槍
    砲彈藥刀械管制條例案件，經臺灣高等法院高雄分院以八十二年度上訴字第三二
    一○號判處有期徒刑一年二月確定，前開假釋亦經撤銷；於八十四年間，再因違
    反槍砲彈藥刀械管制條例案件，經臺灣高雄地方法院以八十四年度訴緝字第二六
    六號判處有期徒刑二年，經臺灣高等法院高雄分院以八十四年度上訴字第二四三
    一號上訴駁回確定。嗣上開二案經定應執行刑為有期徒刑三年確定，且接續執行
    前開假釋遭撤銷之殘刑四年五月九日，於八十九年十月二十七日假釋付保護管束
    ，於九十一年三月一日保護管束期滿執行完畢等情，有臺灣臺中地方法院檢察署
    刑案資料查註紀錄表及臺灣高等法院被告全國前案紀錄表各乙份在卷足憑，被告
    丁○○五年以內再犯本件有期徒刑以上之罪，為累犯，各應依刑法第四十七條規
    定加重其刑（就製造第二級毒品罪部分，法定本刑為無期徒刑部分不得加重）。
    又按行為人於犯罪未被發覺前，向該管公務員告知其犯罪，而不逃避接受裁判者
    ，即與刑法第六十二條規定自首之條件相符，至於自首後於審判中對其犯罪事實
    有所主張或辯解者，係其辯護權之行使，不能僅執此即謂被告無接受裁判意思之
    唯一論據。查本件查獲被告丁○○持有扣案九○制式手槍、烏茲衝鋒槍及子彈，
    係被告丁○○於九十二年一月二十八日經警方帶同至上揭高雄市○○街住處時，
    主動告訴承辦員警洪正忠、陳建文等九○制式手槍一枝及子彈七顆係藏放於機車
    置物箱內，並提供該機車鑰匙，另查扣之烏茲衝鋒槍一枝及子彈八顆，係警方帶
    同被告丁○○返回上揭高雄市○○街住處時，在進入屋內之前，被告丁○○即主
    動告知該等槍、彈係藏放於該屋內之天花板內，警方因被告丁○○之主動供出，
    而起出扣案之槍枝及子彈之事實，業據證人洪正忠、陳建文於本院審理時及偵查
    中供陳在卷（見偵查卷第二八二頁、第二八三頁、本院九十二年十月十六日訊問
    筆錄）。且證人洪正忠於偵查中及本院審理時均結證稱：在偵辦曾蓮登案件時，
    曾發現曾蓮登與被告丁○○聯絡頻繁，被告丁○○有販賣毒品及槍枝之跡象，但
    是沒有確實的證據。查到曾蓮登後，他說槍、安非他命是向被告丁○○買的，但
    經調查後無法證明。警方事先不知道被告丁○○藏有哪一類的槍枝，只知道他火
    力強大等語，足見被告丁○○供承持有前揭槍枝及子彈前，警方尚無確切根據知
    悉被告丁○○持有槍、彈，此部分應認被告丁○○對於未發覺之罪自首而受裁判
    ，至其事後設詞置辯，為其辯護權之行使，無礙其自首犯罪，是就被告丁○○所
    犯違反槍砲彈藥刀械管制條例犯行，自應依槍砲彈藥刀械管制條例第十八條第一
    項前段規定減輕其刑。茲審酌被告丁○○素行不端，其無視國家禁絕毒品之政策
    ，竟製造鉅量毒品，厥為毒品氾濫之始作俑者，戕害他人身心，進而動搖國本，
    莫此為甚，惡性深重，且其犯後矯飾犯行，未見悔意，態度惡劣，惟被告丁○○
    並非主謀、出資或知悉製造安非他命技術之人，且本件所查獲之安非他命尚未流
    入市面，另未經許可持有手槍部分，被告丁○○前有多次違反槍砲彈藥刀械管制
    條例前科，素行不良，持有制式手槍及子彈，破壞社會秩序，造成治安之隱憂等
    一切情狀，就違反毒品危害防制條例部分，量處有期徒刑十五年，並依刑法第三
    十七條第一項規定，宣告褫奪公權十年；就違反槍砲彈藥刀械管制條例部分，量
    處有期徒刑七年，併科罰金新臺幣一百萬元，並諭知易服勞役之折算標準，並定
    其應執行刑。扣案附表編號一至一二，為安非他命結晶；編號一三至三八者，為
    液態安非他命半成品；編號四六（其中大、中型磅秤）、四九至五四、五六至五
    九，其上殘留無法析離之甲基安非他命成分，均為第二級毒品，均應依毒品危害
    防制條例第十八條第一項前段規定沒收銷燬。附表編號三九至四五、四六（小型
    磅秤）、四七、四八、五五，則為專供製造第二級毒品安非他命所用之物，應依
    毒品危害防制條例第十八條第一項前段規定沒收銷燬之。附表編號六○所示之行
    動電話及ＳＩＭ卡，為被告丁○○所有，用供其與共犯即綽號「福進」、「阿水
    」之人聯絡從事製造安非他命犯行所用之物品；附表編號六一所示之鑰匙、遙控
    器則為共犯綽號「福進」之人所有，用供犯罪所用之物，業據被告丁○○陳明在
    卷，惟該等物品並非專供製造第二級毒品安非他命所用之物，是應因刑法第三十
    八條第一項第二款沒收。扣案之制式九○手槍一枝（含彈匣一個、槍枝管制編號
    0000000000）、烏茲衝鋒槍一枝（含彈匣一個、槍枝管制編號000
    0000000）、及鑑驗剩餘制式子彈九顆，均具殺傷力，俱為違禁物，應依
    刑法第三十八條第一項第一款規定沒收。至扣案經鑑驗試射之子彈六顆，業已擊
    發而無殺傷力，非違禁物，不另為沒收之諭知。
貳、無罪部分：
一、公訴意旨略以：被告乙○○與被告丁○○基於犯意之聯絡，由被告乙○○協助被
    告丁○○管理前揭安非他命製造工廠，並運送製造完成之安非他命成品等工作，
    被告乙○○並數次駕車搭載被告丁○○至屏東縣屏東市○○街六九巷四十號安非
    他命工廠，觀察安非他命之製造結果及收取成品。於九十二年一月二十八日下午
    五時三十分許，被告乙○○駕駛租得之車牌號碼ＺＦ─四三一一號自用小客車，
    搭載被告丁○○進入屏東縣屏東市○○街六九巷四十號農舍內，正在收取已結晶
    之安非他命成品時，旋為警查獲，因認被告乙○○涉有違反毒品危害防制條例第
    四條第二項製造第二級毒品罪嫌。
二、按犯罪事實應依證據認定之，無證據不得認定其犯罪事實，又不能證明被告犯罪
    或其行為不罰者，應諭知無罪之判決，刑事訴訟法第一百五十四條第二項及第三
    百零一條第一項分別定有明文。又認定犯罪事實，所憑之證據，雖不以直接證據
    為限，間接證據亦包括在內，然無論直接或間接證據，其為訴訟上之證明，須於
    通常一般之人均不致於有所懷疑，而得確信其為真實之程度者，始得據之為有罪
    之認定，倘其證明尚未達到此一程度，而有合理性懷疑之存在時，即無從為有罪
    之認定，根據「罪證有疑，利於被告」之證據法則，即不得遽為不利於被告之認
    定，（最高法院著有七十六年臺上字第四九八六號判例可資參照）；再按犯罪事
    實之認定，應憑真實之證據，倘證據是否真實尚欠明顯，自難以擬制推測之方法
    ，為其判斷之基礎，而認定犯罪事實之證據係指足以認定被告確有犯罪行為之積
    極證據而言，該項證據自須適合於被告犯罪事實之認定，始得採為斷罪資料（最
    高法院五十三年臺上字第六五六號、二十九年上字第三一○五號判例可資參照）
    。
三、公訴人認被告乙○○涉有違反毒品危害防制條例第四條第二項製造第二級毒品罪
    嫌，無非係以：被告乙○○曾駕車搭載被告丁○○前往查獲之安非他命製造工廠
    二次，案發當日到達現場後，被告乙○○確會幫被告丁○○載運所製造之第二級
    毒品安非他命，且為警查獲時，該處電動大門之遙控器是在被告乙○○身上查獲
    ，及被告乙○○駕車搭載被告丁○○前往上開安非他命工廠之際，駕駛過程以換
    車、迂迴路線、闖紅燈等方式躲避查緝等情，亦據證人即專案小組幹員洪正忠、
    涂志豪於偵查中結證甚詳，為其主要論據。訊據被告乙○○固坦承：曾經搭載被
    告丁○○至本件所查獲之安非他命工廠二次，及為警查獲時遙控器自其身上起出
    等情不諱，惟堅決否認有何製造安非他命之犯行，辯稱：其未曾幫助被告丁○○
    管理該工廠，只有在為警查獲該次才第一次進入該工廠內，進去沒有多久就被警
    察查獲等語。經查：
（一）證人即本件查獲員警洪正忠於本院審理時結證稱：其負責參與本件跟監及查獲
      毒品部分，本件是從九十年六月間起即開始跟監，幾乎是二十四小時跟監，在
      跟監過程中，有時看到被告乙○○把車子交給丁○○開，有時候會到別的地方
      換車子，被告乙○○所開的車子常常換來換去，跟監的過程中看過被告乙○○
      開車搭載被告丁○○到本件查獲的工廠大約三次，都是在下午至晚上的時間，
      不包括查獲此次，但被告乙○○有無進去工廠內其不能確定，只看到車子停在
      工廠那裡（見本院九十二年十月十六日審理筆錄）等語明確，則證人洪正忠雖
      曾看到被告乙○○搭載被告丁○○至本件所查獲之安非他命製造地點四次（含
      本件查獲此次），然除了本件查獲時，被告乙○○確實在該工廠遭警逮捕之外
      ，其餘被告乙○○搭載被告丁○○至該地點時，並未有證據得以證明被告乙○
      ○確曾進入該製造毒品工廠。
（二）再被告丁○○於本院審理時陳稱：被告乙○○在為警查獲前二天，亦曾搭載伊
      至該工廠一次，連同被查獲此次共二次。被告乙○○並未見過綽號「福進」及
      「阿水」之人，也不知道製造安非他命的事情，當天伊並未告訴被告乙○○說
      約了什麼人，只叫乙○○開車載伊到伊與「阿水」所約定的中正路與凱旋路口
      時，被告乙○○在車上，伊下車與「阿水」談話，伊與「阿水」談話的地點要
      拐一個巷子，所以被告乙○○無法看到，事後伊也沒有告訴乙○○伊與「阿水
      」的談話內容（見本院九十二年七月二十二日訊問筆錄）等語，再參以被告乙
      ○○於偵查中所稱：其載過被告丁○○到過該別墅共二次，另一次是在查獲前
      約星期二、三，當時是被告丁○○要求其帶伊去，但該次其將車停在車棚，沒
      有進去，只有被告丁○○一人進去。第一次其沒有問被告丁○○為何要去該別
      墅，第二次即本次為警查獲該次其有問，被告丁○○告訴其要找友人拿東西。
      被查獲前其未曾幫被告丁○○收取過安非他命（見偵查卷第一三○、一三一頁
      ）；於偵查中檢察官聲請本院羈押時，被告乙○○於本院訊問時陳稱：安非他
      命其不知是何人製造的，也非其製造的，被查獲當日是第二次至該別墅，到了
      那裡才知道要載安非他命，因為已經到那裡無法拒絕，其向被告丁○○說這樣
      不好，但還未曾搬運，警察就衝進來了（見本院九十二年聲羈字第六一號卷）
      等語；於本院審理時陳稱：其只有在查獲當日進去工廠內，當天一進去沒有多
      久，警察就進來了，之前其並不知道該工廠是在做什麼，查獲後才知道是安非
      他命工廠，該工廠地點很偏僻，是被告丁○○指路，否則其自己也找不到（見
      本院九十二年五月二十七日訊問筆錄）等語，則被告二人就被告乙○○於查獲
      前並不知悉該工廠係用以製造安非他命，及未參與該工廠製作安非他命乙節所
      供一致，並無不符之處。
（三）雖證人洪正忠於本院審理時結證稱：其在跟監被告乙○○搭載被告丁○○時，
      被告乙○○有數次闖紅燈，有時方向燈打左轉，突然就右轉，不然的話就是兜
      圈子等語，然證人洪正忠於本院審理時亦證稱：其於跟監過程中有看到被告志
      航一人獨自開車出去，而未搭載被告丁○○，被告乙○○單獨開車的時候，亦
      有闖紅燈之行為（均見本院九十二年十月十六日審理筆錄）等語，是縱被告乙
      ○○在搭載被告丁○○前往前揭工廠時，有闖紅燈、迂迴等舉動，或本件查獲
      時係自被告乙○○身上查到遙控器一個，然尚未因之得以推論被告乙○○有參
      與製造安非他命或有運輸安非他命之犯行。
（四）綜上所述，被告乙○○雖有搭載被告丁○○至前開工廠之行為，惟尚難據此遽
      認被告乙○○即有參與安非他命之製造及運輸，公訴人所舉之證據，尚不足以
      證明被告乙○○有何違反毒品危害防制條例第四條第二項製造第二級毒品之犯
      行。此外，本院亦查無任何證據，足資證明被告乙○○有何公訴人所指之犯行
      ，揆諸首揭法條及判例意旨，不能證明被告乙○○犯罪，依法自應為無罪之諭
      知。
據上論斷，應依刑事訴訟法第二百九十九條第一項前段、第三百零一條第一項，槍砲
彈藥刀械管制條例第七條第四項、第十二條第四項、第十八條第一項，毒品危害防制
條例第四條第二項、第十八條第一項前段，刑法第十一條前段、第二十八條、第五十
五條、第三十七條第二項、第三十八條第一項第一款、第二款、第四十二條第三項、
第五十一條第五款、罰金罰鍰提高標準條例第二條、現行法規所定貨幣單位折算新臺
幣條例第二條，判決如主文。
中      華      民      國    九十二    年     十一     月      六      日
                                     臺灣臺中地方法院刑事第五庭
                                         審判長法  官 梁堯銘
                                           法  官 莊深淵
                                               法  官 劉麗瑛
右正本證明與原本無異。
如不服本判決，應於送達後十日內向本院提出上訴狀（須附繕本），上訴於臺灣高等
法院臺中分院。
                                               書記官
中      華      民      國    九十二    年     十一     月      六      日
附錄論罪科刑法條
毒品危害防制條例第四條第二項
製造、運輸、販賣第二級毒品者，處無期徒刑或七年以上有期徒刑，得併科新臺幣七
百萬元以下罰金。
槍砲彈藥刀械管制條例第七條第四項
未經許可，持有、寄藏或意圖販賣而陳列第一項所列槍砲、彈藥者，處五年以上有期
徒刑，併科新臺幣一千萬元以下罰金。
槍砲彈藥刀械管制條例第十二條第四項
未經許可，持有、寄藏或意圖販賣而陳列子彈者，處五年以下有期徒刑，併科新臺幣
三百萬元以下罰金。
【附表】
┌───┬───────┬────────────────┬───────
│編號  │物品名稱      │數量或重量                      │備註
├───┼───────┼────────┬───────┼───────
│一    │安非他命      │一包，淨重九八六│合計驗後淨重一│自丁○○高雄市
│      │              │公克，取一公克化│一四四八公克，│苓雅區○○街一
│      │              │驗，餘九八五公克│平均純度百分之│五一號三樓之二
│      │              │                │七十四．二    │起出
├───┼───────┼────────┤              ├───────
│二    │安非他命      │一包，淨重九九一│              │自屏東縣屏東市
│      │              │公克，取一公克化│              │海豐街六九巷四
│      │              │驗，餘九九○公克│              │○號後面魚塭旁
│      │              │                │              │無門牌紅瓦別墅
│      │              │                │              │起出
├───┼───────┼────────┤              ├───────
│三    │安非他命      │一包，淨重一○○│              │同右
│      │              │六公克，取一公克│              │
│      │              │化驗，餘一○○五│              │
│      │              │公克            │              │
├───┼───────┼────────┤              ├───────
│四    │安非他命      │一包，淨重九七一│              │同右
│      │              │公克，取一公克化│              │
│      │              │驗，餘九七一公克│              │
├───┼───────┼────────┤              ├───────
│五    │安非他命      │一包，淨重一○○│              │同右
│      │              │○公克，取一公克│              │
│      │              │化驗，餘九九九公│              │
│      │              │克              │              │
├───┼───────┼────────┤              ├───────
│六    │安非他命      │一包，淨重九七八│              │同右
│      │              │公克，取一公克化│              │
│      │              │驗，餘九七七公克│              │
├───┼───────┼────────┤              ├───────
│七    │安非他命      │一包，淨重九七○│              │同右
│      │              │公克，取一公克化│              │
│      │              │驗，餘九六九公克│              │
├───┼───────┼────────┤              ├───────
│八    │安非他命      │一包，淨重一○○│              │同右
│      │              │○公克，取一公克│              │
│      │              │化驗，餘九九九公│              │
│      │              │克              │              │
├───┼───────┼────────┤              ├───────
│九    │安非他命      │一包，淨重九八一│              │同右
│      │              │公克，取一公克化│              │
│      │              │驗，餘九八○公克│              │
├───┼───────┼────────┤              ├───────
│十    │安非他命      │一包，淨重八八九│              │同右
│      │              │公克，取一公克化│              │
│      │              │驗，餘八八八公克│              │
├───┼───────┼────────┤              ├───────
│一一  │安非他命      │一包，淨重九九七│              │同右
│      │              │公克，取一公克化│              │
│      │              │驗，餘九九六公克│              │
├───┼───────┼────────┤              ├───────
│一二  │安非他命      │一包，淨重六九一│              │同右
│      │              │公克，取一公克化│              │
│      │              │驗，餘六九○公克│              │
│      │              │                │              │
├───┼───────┼────────┼───────┼───────
│一三  │液態安非他命  │一桶，淨重二○九│合計驗餘淨重五│同右
│      │              │八一公克，取一五│三○一六七公克│
│      │              │○公克化驗，餘二│，平均純度為百│
│      │              │○八三一公克    │分之四．三    │
├───┼───────┼────────┤              ├───────
│一四  │液態安非他命  │一桶，淨重一九七│              │同右
│      │              │九四公克，取一五│              │
│      │              │○公克化驗，餘一│              │
│      │              │九六四四公克    │              │
├───┼───────┼────────┤              ├───────
│一五  │液態安非他命  │一桶，淨重二三一│              │同右
│      │              │八一公克，取一五│              │
│      │              │○公克化驗，餘二│              │
│      │              │三○三一公克    │              │
├───┼───────┼────────┤              ├───────
│一六  │液態安非他命  │一桶，淨重二○三│              │同右
│      │              │八一公克，取一五│              │
│      │              │○公克化驗，餘二│              │
│      │              │○二三一公克    │              │
├───┼───────┼────────┤              ├───────
│一七  │液態安非他命  │一桶，淨重一七三│              │同右
│      │              │九一公克，取一五│              │
│      │              │○公克化驗，餘一│              │
│      │              │七二三一公克    │              │
├───┼───────┼────────┤              ├───────
│一八  │液態安非他命  │一桶，淨重二一五│              │同右
│      │              │九四公克，取一五│              │
│      │              │○公克化驗，餘二│              │
│      │              │一四四四公克    │              │
├───┼───────┼────────┤              ├───────
│一九  │液態安非他命  │一桶，淨重一九七│              │同右
│      │              │八一公克，取一五│              │
│      │              │○公克化驗，餘一│              │
│      │              │九六三一公克    │              │
├───┼───────┼────────┤              ├───────
│二○  │液態安非他命  │一桶，淨重二三一│              │同右
│      │              │八一公克，取一五│              │
│      │              │○公克化驗，餘二│              │
│      │              │三○三一公克    │              │
├───┼───────┼────────┤              ├───────
│二一  │液態安非他命  │一桶，淨重一八七│              │同右
│      │              │八一公克，取一五│              │
│      │              │○公克化驗，餘一│              │
│      │              │八六三一公克    │              │
├───┼───────┼────────┤              ├───────
│二二  │液態安非他命  │一桶，淨重二九七│              │同右
│      │              │八一公克，取一五│              │
│      │              │○公克化驗，餘二│              │
│      │              │九六三一公克    │              │
├───┼───────┼────────┤              ├───────
│二三  │液態安非他命  │一桶，淨重二一一│              │同右
│      │              │八一公克，取一五│              │
│      │              │○公克化驗，餘二│              │
│      │              │一○三一公克    │              │
├───┼───────┼────────┤              ├───────
│二四  │液態安非他命  │一桶，淨重二四七│              │同右
│      │              │八一公克，取一五│              │
│      │              │○公克化驗，餘二│              │
│      │              │四六三一公克    │              │
├───┼───────┼────────┤              ├───────
│二五  │液態安非他命  │一桶，淨重二○一│              │同右
│      │              │八一公克，取一五│              │
│      │              │○公克化驗，餘二│              │
│      │              │○○三一公克    │              │
├───┼───────┼────────┤              ├───────
│二六  │液態安非他命  │一桶，淨重一八九│              │同右
│      │              │八一公克，取一五│              │
│      │              │○公克化驗，餘一│              │
│      │              │八八三一公克    │              │
├───┼───────┼────────┤              ├───────
│二七  │液態安非他命  │一桶，淨重二三一│              │同右
│      │    │八一公克，取一五│              │
│      │              │○公克化驗，餘二│              │
│      │              │三○三一公克    │              │
├───┼───────┼────────┤              ├───────
│二八  │液態安非他命  │一桶，淨重二二九│              │同右
│      │              │八一公克，取一五│              │
│      │              │○公克化驗，餘二│              │
│      │              │二八三一公克    │              │
├───┼───────┼────────┤              ├───────
│二九  │液態安非他命  │一桶，淨重五六○│              │同右
│      │              │八公克，取一五○│              │
│      │              │公克化驗，餘五四│              │
│      │              │五八公克        │              │
├───┼───────┼────────┤  ├───────
│三○  │液態安非他命  │一桶，淨重二一二│              │同右
│      │              │○八公克，取一五│              │
│      │              │○公克化驗，餘二│              │
│      │              │一○五八公克    │              │
├───┼───────┼────────┤              ├───────
│三一  │液態安非他命  │一桶，淨重一八九│              │同右
│      │              │八一公克，取一五│              │
│      │              │○公克化驗，餘一│              │
│      │              │八八三一公克    │              │
├───┼───────┼────────┤              ├───────
│三二  │液態安非他命  │一桶，淨重一八九│              │同右
│      │              │八一公克，取一五│              │
│      │              │○公克化驗，餘一│              │
│      │        │八八三一公克    │              │
├───┼───────┼────────┤              ├───────
│三三  │液態安非他命  │一桶，淨重二○八│              │同右
│      │              │○八公克，取一五│              │
│      │              │○公克化驗，餘二│              │
│      │              │○六五八公克    │              │
├───┼───────┼────────┤              ├───────
│三四  │液態安非他命  │一桶，淨重二一九│              │同右
│      │              │八一公克，取一五│              │
│      │              │○公克化驗，餘二│              │
│      │              │一八三一公克    │              │
├───┼───────┼────────┤              ├───────
│三五  │液態安非他命  │一桶，淨重一七八│              │同右
│      │              │○八公克，取一五│      │
│      │              │○公克化驗，餘一│              │
│      │              │七六五八公克    │              │
├───┼───────┼────────┤              ├───────
│三六  │液態安非他命  │一桶，淨重二一七│              │同右
│      │              │八一公克，取一五│              │
│      │              │○公克化驗，餘二│              │
│      │              │一六三一公克    │              │
├───┼───────┼────────┤              ├───────
│三七  │液態安非他命  │一桶，淨重一九三│              │同右
│      │              │八一公克，取一五│              │
│      │              │○公克化驗，餘一│              │
│      │              │九二三一公克    │              │
├───┼───────┼────────┤              ├───────
│三八  │液態安非他命  │一桶，淨重二一四│              │同右
│      │              │○八公克，取一五│              │
│      │              │○公克化驗，餘二│              │
│      │              │一二五八公克    │              │
├───┼───────┼────────┴───────┼───────
│三九  │Thionyl chlori│一公升裝，六瓶                  │同右
│      │de(SOC12)     │(均未開封)                      │
├───┼───────┼────────────────┼───────
│四○  │鹽酸          │五○○毫升裝，四瓶(未開封)      │同右
│      │              │五○○毫升裝，一瓶，已開封，重八│
│      │              │八○公克，取一公克鑑驗，餘八七九│
│      │              │公克，檢出鹽酸                  │
│      │              │五○○毫升裝，一瓶，已開封，瓶身│
│      │              │標示為酢酸，毛重四六一公克，取一│
│      │              │公克鑑驗，餘四六○公克，檢出酢酸│
├───┼───────┼────────────────┼───────
│四一  │水酸          │1、五○○公克裝，六瓶(未開封)， │同右
│      │              │瓶身標示Sodium Hydroxide(NaOH)  │
│      │              │2、瓶身標示Sodium Hydroxide(NaOH│
│      │              │)，毛重二一五公克，取一公克鑑驗 │
│      │              │，餘二一四公克，檢出氫氧化鈉    │
│      │              │3、五○○公克裝，二瓶(未開封)， │
│      │              │瓶身標示Barium Sulfate(BaSO4)   │
│      │              │4、五○○公克裝一瓶，已開封，瓶 │
│      │              │身標示Barium Sulfate(BaSO4)，檢 │
│      │              │出硫酸鋇                        │
│      │              │5、五○○公克裝一瓶，瓶身標示Sod│
││              │ium Citrate(Na3C607.2H2O)，毛重 │
│      │              │二五八公克                      │
├───┼───────┼────────────────┼───────
│四二  │濾紙          │二包                            │同右
├───┼───────┼────────────────┼───────
│四三  │高級精鹽      │一公斤裝，六包(均未開封)        │同右
├───┼───────┼────────────────┼───────
│四四  │藥用酒精      │○．五公升裝，九五度酒精一瓶    │同右
│      │              │已開封，毛重五九六公克，取一公克│
│      │              │鑑驗，餘五九五公克，檢出乙醇    │
├───┼───────┼────────────────┼───────
│四五  │雙氧水        │五○○毫升裝一瓶，瓶身標示35%過 │同右
│      │              │酸化水素水，毛重三五一公克      │
├───┼───────┼────────────────┼───────
│四六  │磅秤          │三臺(分別為大、中、小各一)，就大│同右
│      │              │、中二臺磅秤，磅秤上有結晶物殘渣│
│      │              │，檢出有二級毒品安非他命成分;小 │
│      │              │磅秤，則未檢出安非他命          │
├───┼───────┼────────────────┼───────
│四七  │活性碳素      │二包，一包驗餘毛重五三八公克，一│同右
│      │              │包驗餘毛重一○二三公克，均檢出碳│
│      │              │粉                              │
├───┼───────┼────────────────┼───────
│四八  │夾鏈袋        │二包                            │同右
├───┼───────┼────────────────┼───────
│四九  │瓷漏斗        │一個，取其上之結晶粉鑑驗，檢出第│同右
│      │              │二級毒品安非他命                │
├───┼───────┼────────────────┼───────
│五○  │鋼桶          │二個，取其上之結晶粉末鑑驗，檢出│同右
│      │              │第二級毒品安非他命              │
├───┼───────┼────────────────┼───────
│五一  │玻璃大燒杯    │一個，取其上之結晶粉末鑑驗，檢出│同右
│      │              │第二級毒品安非他命              │
├───┼───────┼────────────────┼───────
│五二  │玻璃攪拌棒    │二支，取其上之結晶粉末鑑驗，檢出│同右
│      │              │第二級毒品安非他命              │
├───┼───────┼────────────────┼───────
│五三  │塑膠盒        │十三個，取附著其上之結晶粉末鑑驗│同右
│      │              │，均檢出第二級毒品安非他命      │
├───┼───────┼────────────────┼───────
│五四  │塑膠吸管      │一支，以有機溶劑洗滌內壁，取洗滌│同右
│      │              │液鑑驗，檢出第二級毒品安非他命  │
├───┼───────┼────────────────┼───────
│五五  │快速爐        │一個                            │同右
├───┼───────┼────────────────┼───────
│五六  │鹵(催)化槽    │一個，取附著其上之結晶粉末鑑驗，│同右
│      │              │檢出第二級毒品安非他命          │
├───┼───────┼────────────────┼───────
│五七  │塑膠水勺      │四支，取其上之結晶粉末鑑驗，均檢│同右
│      │              │出第二級毒品安非他命            │
├───┼───────┼────────────────┼───────
│五八  │篩網          │一支，取其上之結晶粉末鑑驗，均檢│同右
│      │              │出第二級毒品安非他命            │
├───┼───────┼────────────────┼───────
│五九  │塑膠小畚斗    │一組，取其上之結晶粉末鑑驗，均檢│同右
│      │              │出第二級毒品安非他命            │
├───┼───────┼────────────────┼───────
│六○  │行動電話      │三支，分別為MOTOROLA廠牌V8088型 │同右，自丁○○
│      │              │號一支(內含0000000000SIM卡一張) │身上起出
│      │              │、NOKIA廠牌8910型號一支(內含0918│
│      │              │253090SIM卡一張)、NOKKIA廠牌8350│
│      │              │型號一支(內含0000000000SIM卡一張│
│      │              │)                               │
├───┼───────┼────────────────┼───────
│六一  │鑰匙          │七支，含遙控器一個              │同右，遙空器一
│      │              │                                │個係自不知情之
│      │              │                                │乙○○身上起出
└───┴───────┴────────────────┴───────


司法院資訊處製作；財團法人民間司法改革基金會備份。
